臺灣臺中地方法院民事裁定
                                   111年度中簡聲字第99號
聲  請  人  陳鷹揚  



相  對  人  張敬國  
上列當事人間停止執行事件，本院裁定如下：
    主    文
聲請人於供擔保新臺幣肆拾壹萬貳仟零捌拾參元後，本院111年
度司執助字第3761號強制執行事件之強制執行程序，於本院111
年度中簡字第2900號確認本票債權不存在事件訴訟程序終結（裁
判確定、和解或撤回起訴）前，應暫予停止。
　　理    由
一、按有回復原狀之聲請，或提起再審或異議之訴，或對於和解
    為繼續審判之請求，或提起宣告調解無效之訴、撤銷調解之
    訴，或對於得為強制執行之裁定提起抗告時，法院因必要情
    形或依聲請定相當並確實之擔保，得為停止強制執行之裁定
    ，強制執行法第18條第2項定有明文。又按發票人主張本票
    係偽造、變造者，於前條裁定送達後二十日內，得對執票人
    向為裁定之法院提起確認之訴。發票人證明已依前項規定提
    起訴訟時，執行法院應停止強制執行。但得依執票人聲請，
    許其提供相當擔保，繼續強制執行，亦得依發票人聲請，許
    其提供相當擔保，停止強制執行。發票人主張本票債權不存
    在而提起確認之訴不合於第1項之規定者，法院依發票人聲
    請，得許其提供相當並確實之擔保，停止強制執行，非訟事
    件法第195條定有明文。另法院因必要情形或依聲請定相當
    並確實之擔保，為停止強制執行之裁定者，該擔保金額之多
    寡應如何認為相當，固屬法院職權裁量之範圍；惟此項擔保
    係擔保執行債權人因停止執行所應受之損害，故法院定擔保
    金額時，自應斟酌該債權人因停止執行可能遭受之損害，以
    為衡量之標準，非以債權額為依據，此有最高法院92年度台
    抗字第480號裁定意旨參照。
二、查聲請人以其已向本院對相對人提起確認本票債權不存在（
    本院111年度中簡字第2900號）為由，具狀聲請裁定停止相
    對人向其聲請強制執行之事件本院111年度司執助第3761號
    給付票款強制執行事件（下稱系爭執行事件）之執行程序。
    經查：
  ㈠相對人係持本院110年度司票字第1904號本票准許強制執行民
    事裁定及確定證明書為執行名義，向臺灣南投地方法院民事
    執行處聲請對聲請人就債權額本金215萬元及利息之範圍內
    為強制執行，現由臺灣南投地方法院囑託本院以系爭執行事
    件執行中，而系爭執行事件現尚未終結；業經本院依職權調
    取上開執行卷宗，及本院111年中簡字第2900號確認本票債
    權不存在事件卷宗審究無訛，是聲請人就其部分以其已提起
    確認本票債權不存在事件為由，依強制執行法第18條第2項
    、非訟事件法第195條第3項之規定，聲請供擔保停止強制執
    行，為有理由，應予准許。
  ㈡至於聲請人應提供之擔保金方面，依前揭說明，本院酌定擔
    保金額時，應僅斟酌相對人未能即時受償所受之損害額定之
    ；本院審核上開強制執行案卷結果，本件相對人請求強制執
    行之執行名義所示債權金額為215萬元，則相對人因停止執
    行所受之損失，即應為相對人遲延收取上開執行債權之期間
    內，依債權數額按年息百分之5計算法定遲延利息之損害。
  ㈢聲請人所提起確認本票債權不存在事件，其訴訟標的價額為
    新臺幣（下同）215萬元，依民事訴訟法第427條規定固應適
    用簡易程序，惟其已逾民事訴訟法第466條第1項所定數額，
    屬得上訴第三審之事件，訴訟至三審終結，其期間可推定為
    3年10個月（參照各級法院辦案期限實施要點第2條規定：民
    事簡易程序第一審審判案件期限10個月、民事第二審審判案
    件期限2年、第三審審判案件期限1年）。依此計算，則相對
    人因停止強制執行未能及時受償之可能損害金額為412,083
    元【計算式：215萬元5%（3年＋10/12）＝412,083元，元以
    下四捨五入】。綜上所述，本院認為聲請人應供擔保之擔保
    金額以412,083元為適當。
三、依依強制執行法第18條第2項、非訟事件法第195條第3項，
    裁定如主文。　　
中　　華　　民　　國　　111 　年　　9 　　月　　20　　日
                  臺灣臺中地方法院臺中簡易庭
                                  法  官  吳蕙玟
以上正本係照原本作成。                                 
如不服本裁定，應於送達後十日內，向本院提出抗告狀並表明抗
告理由，如於本裁定宣示後送達前提起抗告者，應於裁定送達後
十日內補提抗告理由書（須附繕本）。
中　　華　　民　　國　　111 　年　　9 　　月　　20　　日
                                  書記官  楊思賢